【裁判字號】    99,台上,5013
【裁判日期】    990812
【裁判案由】    違反毒品危害防制條例
【裁判全文】
最高法院刑事判決            九十九年度台上字第五０一三號
上  訴  人  甲○○
上列上訴人因違反毒品危害防制條例案件，不服台灣高等法院台
中分院中華民國九十九年六月七日第二審判決（九十九年度上訴
字第七六七號，起訴案號：台灣台中地方法院檢察署九十八年度
偵字第一八四九九號），提起上訴，本院判決如下：
    主  文
上訴駁回。
    理  由
按刑事訴訟法第三百七十七條規定，上訴於第三審法院，非以判
決違背法令為理由，不得為之。是提起第三審上訴，應以原判決
違背法令為理由，係屬法定要件。如果上訴理由書狀並未依據卷
內訴訟資料，具體指摘原判決不適用何種法則或如何適用不當，
或所指摘原判決違法情事，顯與法律規定得為第三審上訴理由之
違法情形，不相適合時，均應認其上訴為違背法律上之程式，予
以駁回。本件原判決撤銷第一審關於上訴人甲○○販賣第三級毒
品（即原判決附表編號八所示）部分之判決，改判仍論處上訴人
販賣第三級毒品罪刑；又維持第一審關於論處上訴人販賣第三級
毒品（即原判決附表編號一至編號七、編號九所示）部分之判決
，駁回其於第二審之此部分上訴，已敘明所憑之證據及認定之理
由。從形式上觀察，並無判決違背法令之情形存在。查上訴人於
偵查中雖供稱曾向洪永修購買第三級毒品愷他命等語，但洪永修
因涉嫌販賣毒品，早經檢察官指揮警方成立專案小組進行調查，
並實施通訊監察，因而查獲，並非出於上訴人之供述，無從依毒
品危害防制條例第十七條第一項之規定減輕其刑，原判決已詳加
調查說明（見原判決第十四頁第十四行至第十七頁第九行）。又
上訴人先後九次販賣愷他命，係分別起意為之，應分論併罰，上
訴人辯稱係屬集合犯包括的一罪，尚有誤解。而上訴人為圖取不
法利益，多次販賣愷他命，戕害國民身心健康，危害社會安全，
綜合其犯罪情狀觀之，殊無可資憫恕之處，亦不得依刑法第五十
九條規定酌減其刑，併已論駁綦詳（見原判決第十八頁第二十二
行至第十九頁第十九行、第十九頁第二十八行至第二十頁第十一
行）。上訴意旨仍執前揭陳詞，再事爭辯，難謂符合第三審上訴
之法定要件。再者，原判決採憑證人馬佩楓、陳順發等人所為之
證言，為不利於上訴人之認定，已詳敘其斟酌取捨之理由。上訴
意旨擷取彼等所為之片段陳述，憑己見為不同之評價，對於原審
取捨證據及判斷其證明力職權之適法行使，任意指摘，尤非適法
之第三審上訴理由。上訴意旨指摘之各節，均與法律規定得為第
三審上訴理由之違法情形，不相適合，其上訴為違背法律上之程
式，應予駁回。
據上論結，應依刑事訴訟法第三百九十五條前段，判決如主文。
中    華    民    國  九十九  年    八    月   十二   日
                      最高法院刑事第十庭
                          審判長法官  花  滿  堂
                                法官  黃  正  興
                                法官  陳  東  誥
                                法官  林  錦  芳
                                法官  洪  昌  宏
本件正本證明與原本無異
                                      書  記  官
中    華    民    國  九十九  年    八    月   十六   日
                                                      Ｑ

司法院資訊處製作；財團法人民間司法改革基金會備份。
